Inventaris van de kopieën der Doop-, Trouw- en Begraafboeken (DTB) van Schoonrewoerd
Nationaal Archief, Den Haag
DTB kopie Zuid-Holland; Schoonrewoerd
DTB Schoonrewoerd
0 0
GEDTBZH131
??? meter; ??? inventarisnummers
Gescande fotokopieën van normale geschreven en gedrukte teksten. De Nederlandstalige stukken van vóór ca. 1700 zijn geschreven in het gotische cursiefschrift, met name in de oud-Hollandse klerkencursief.
Nationaal Archief, Den Haag
Nederduits gereformeerde gemeente te Schoonrewoerd
Rooms-katholieke parochie te Schoonrewoerd
Ambachtsbestuur ("gerecht", "burgemeesters", "Wet", "schepenen", "commissarissen", gequalificeerden) van Schoonrewoerd
Burgerlijke Stand van de gemeente Schoonrewoerd
De doopregisters bevatten naast de doopdatum de volledige namen van de ouders en de voornaam van het gedoopte kind. Daarnaast worden soms ook de doopgetuigen en / of peetouders genoemd. De trouwregisters bevatten naast de datum van (onder)trouw de namen van bruidegom en bruid. Daarnaast treft men dikwijls aanvullende gegevens aan, zoals plaats van herkomst, woonadres, de vermelding dat de persoon weduwnaar of weduwe is en eventueel de naam van de vorige partner. Wanneer de partners uit verschillende plaatsen afkomstig zijn of elders trouwen, vindt men ook gegevens omtrent afgegeven attestaties van de huwelijksafkondigingen. De begraafregisters bevatten op datum van aangifte de naam van de begraven persoon. In enkele gevallen wordt ook de datum van overlijden gegeven. Bij (minderjarige) kinderen wordt meestal de naam van de vader vermeld; bij vrouwen en weduwen soms de naam van de echtgenoot. Aanvullende gegevens over de begraafplaats en het luiden van de klok komen zelden voor.
Archiefvorming
Geschiedenis van het archiefbeheer
De verwerving van het archief
3.04
Aanwijzingen voor de gebruiker
Openbaarheidsbeperkingen
Volledig openbaar
De collectie is een duplicaat van een archief in eigen beheer.
Materiële beperkingen
Aanvraaginstructie
Van de documenten die in deze archiefinventaris zijn beschreven, kunnen de originelen niet geraadpleegd worden. Deze zijn overgedragen aan het gemeentebestuur van de gemeente vanwaar ze afkomstig zijn, ter opneming en bewaring in de gemeentelijke archiefbewaarplaats.
Verwant materiaal
Beschikbaarheid van kopieën
Beschrijving van de series en archiefbestanddelen
- SCHOONREWOERD (DTB)
  - GEREFORMEERD, a.
    - Doop- en trouwboek., 1627-1742.; 1.I-1.III
      De chronologische samenhang is niet altijd duidelijk.
      - dopen 1672-1695, 1.I
      - dopen 1673-1742, 1.II
      - trouwen 1627-1742 (met hiaat van 1697-1707) ,acta van de kerkenraad 1673-1674, lidmatenregister 1672-1694., 1.III
    - 1742 november 18-1811 october 27Doopboek., 2
    - 1742 november 25-1809 juli 2.Trouwboek., 3
    - 1793-1795.Bijlagen., 4
    - 1729 september 16-1786 april 27, 1789 juli 27, 1791 november 21, 1793 april 12-1811.Begraafregister., 5
  - GERECHT, b.
    - Ondertrouw- en trouwboek., 1795 november 4-1809 april.; 6
      akten passeren in de periode
    - Bijlagen tot het trouwboek., 1797-1808.; 7
      zie ook het supplement DTB zuid-Holland op blz. 321